【裁判字號】    97,抗,89
【裁判日期】    970806
【裁判案由】    本票裁定強制執行
【裁判全文】
臺灣臺南地方法院民事裁定                97年度抗字第89號
抗  告  人  甲○○
相  對  人  台新國際商業銀行股份有限公司
法定代理人  乙○○
抗告人因與相對人間本票裁定強制執行事件，對於中華民國97年
4月24日本院97年度司票字第1292號裁定提起抗告，本院裁定如
下：
    主  文
抗告駁回。
抗告程序費用新臺幣壹仟元由抗告人負擔。
    理  由
一、按執票人向本票發票人行使追索權時，得聲請法院裁定後強
    制執行，票據法第123條定有明文。又本票執票人依上開法
    條之規定，聲請法院裁定及抗告法院之裁定，僅依非訟案件
    程序，以審查強制執行許可與否，並無確定實體上法律關係
    存否之效力，如發票人就票據債務之存否有爭執時，應由發
    票人提起確認之訴，以資解決，最高法院56年台抗字第714
    號、57年台抗字第76號著有判例。
二、本件相對人主張：其執有抗告人為發票人，如原裁定所示之
    本票1紙，並免除作成拒絕證書，詎屆期提示未獲付款，依
    票據法第123條規定聲請裁定許可強制執行等情，已據提出
    本票1紙為證，原裁定予以准許，即無不合。抗告意旨略以
    ：本件抗告人就相對人主張之債權金額部分尚有疑義，應未
    欠如此多錢，爰依法提起抗告等語，所稱即使屬實，亦係實
    體上之爭執，應由抗告人另行提起訴訟，以資解決，本件非
    訟程序不得加以審究，仍應為許可強制執行之裁定。
三、又按「非訟事件程序費用，除法律另有規定外，由聲請人負
    擔。檢察官為聲請人時，由國庫支付。前項費用之負擔有相
    對人者，準用民事訴訟法有關訴訟費用之規定」；「依法應
    由關係人負擔費用者，法院裁定命關係人負擔時，應一併確
    定其數額」，非訟事件法第21條及同法第24條第1項分別定
    有明文。本件抗告業經駁回在案，依上開法條規定，本院應
    確定非訟事件費用額。茲因抗告人提起本件抗告，除繳納抗
    告費新台幣（下同）1,000元，未有其餘非訟費用之支出。
    是以，本件抗告人應負擔之非訟費用額確定為1,000元。
四、據上論結，本件抗告為無理由，依非訟事件法第46條、第21
    條第2項、第24條第1項，民事訴訟法第495條之1第1項、第
    449 條第1項、第78條，裁定如主文。
中    華    民    國    97    年    8    月     6      日
                  民事第一庭    審判長法  官    翁金緞
                                      法  官    高榮宏
                                      法  官    李杭倫
如不服本裁定，僅得於收受本裁定正本送達後10日內，以適用法
規顯有錯誤為理由，向本院提出再抗告狀，（須附繕本一份及繳
納再抗告裁判費新臺幣1,000元），經本院許可後始可再抗告。
中    華    民    國    97    年    8    月     6      日
                                      書記官    蔡曉卿


司法院資訊處製作；財團法人民間司法改革基金會備份。
